臺灣基隆地方法院基隆簡易庭小額民事判決
110年度基小字第1745號
原      告  泰安產物保險股份有限公司彰化分公司

法定代理人  周文凱  

訴訟代理人  陳柏諺  
被      告  林維慶  

上列當事人間請求侵權行為損害賠償事件，本院於民國110年10
月21日言詞辯論終結，判決如下：
    主  文
被告應給付原告新臺幣(下同)4,500元，及自110年8月15日起至
清償日止，按年息5%計算之利息。
訴訟費用1,000元由被告負擔。
本判決得假執行。但被告如於假執行程序實施前以新4,500元為
原告預供擔保，得免為假執行。
    事實及理由要領
一、原告主張：被告駕駛車牌號碼000-0000號自小客車（下稱被
    告車輛，於110年1月23日下午2時許，在基隆市潮境公園平
    浪橋旁停車場，因開啟車門時不慎碰撞同停放於上述地點被
    告車輛右側之訴外人張惠美所有，由原告所承保車牌號碼00
    0-0000號自小客車(下稱系爭車輛)右後車門，原告依約賠付
    被保險人維修費用4,500後，即依保險法第53條規定取得代
    位求償權，為此依保險法第53條及民法第191條之2規定請求
    被告賠償等語。並聲明：被告應給付原告4,500元，及自起
    訴狀繕本送達翌日起至清償日止，按週年利率5%計算之利息
    。
二、被告答辯：當時雙方車門都有開開關關，警察有拍照不可能
    造假，對警員的拍照伊沒有意見，但時間很久了，伊不記得
　　了等語。並答辯聲明：原告之駁回。
三、原告主張被告於上開時地開車門不慎碰撞系爭車輛之右後車
    門，原告已理賠維修費用4,500元之事實，業據提出估價單
    、電子發票證明聯、員警工作紀錄簿照片、系爭車輛行車執
    照及受損照片等件影本為證，並有基隆市政府警察局第二分
    局110年8月27日基警二分五字第1100212257號函附現場照片
    等件附卷可憑，原告此部分主張，堪信為真實。被告固抗辯
    雙方車輛當時車門都有開開關關，亦不能解免被告開車門時
    不慎碰撞系爭車輛之責任。
四、按因故意或過失，不法侵害他人之權利者，負損害賠償責任
    ；汽車、機車或其他非依軌道行駛之動力車輛，在使用中加
    損害於他人者，駕駛人應賠償因此所生之損害。但於防止損
    害之發生，已盡相當之注意者，不在此限；負損害賠償責任
    者，除法律另有規定或契約另有訂定外，應回復他方損害發
    生前之原狀；第1項情形，債權人得請求支付回復原狀所必
    要之費用，以代回復原狀，民法第184條第1項前段、第191
    條之2、第213條第1項、第3項分別定有明文。經查，被告於
    開車門時擦撞系爭系爭，造成系爭車輛右後車門受有損害，
    被告之行為與系爭車車輛右後車門所受損害有相當因果關係
    ，而系爭車輛右後車門受損有關之維修項目為「鈑金1,000
    元、塗裝3,500元」此為被告所不爭執，核屬不須計算折舊
    之工資，則原告請求被告賠償修復費用4,500元，為有理由
    ，應予准許。
五、綜上所述，原告基於侵權行為及代位求償之法律關係，請求
    被告給付4,500元，及自起訴狀繕本送達翌日即起110年8月1
    5日（於110年8月4日寄存送達，依法加10日發生送達效力，
    詳本院卷第27頁)起至清償日止，按年息5%計算之利息，為
    有理由，應予准許。
六、本件第一審裁判費為1,000元，此外別無其他費用支出，是
    本件訴訟費用確定為1,000元，庄應由敗訴之被告負擔。
七、本件被告敗訴部分，依民事訴訟法第436條之20規定，應依
    職權宣告假執行，併依同法第436條之23準用同法第436條第
    2項，再準用同法第392條第2項規定，酌情宣告被告預供相
    當之擔保金額後得免為假執行。
八、結論：本件原告之訴為有理由，依民事訴訟法第436條之19
    第1項、第436條之20、第436條之23、第436條第2項、第78
    條、第392條第2項，判決如主文。　
中　　華　　民　　國　　110 　年　　10　　月　　29　　日
                  基隆簡易庭法　官　林淑鳳
以上正本係照原本作成。
對於本件判決如有不服，應於收受送達後20日內向本院提出上訴
書狀，上訴於本院合議庭，並按他造當事人之人數附具繕本。
當事人之上訴，非以判決違背法令為理由不得為之，上訴狀應記
載上訴理由，表明下列各款事項：
㈠原判決所違背之法令及其具體內容。
㈡依訴訟資料可認為原判決有違背法令之具體事實。
如委任律師提起上訴者，應一併繳納上訴審裁判費。
中　　華　　民　　國　　110 　年　　10　　月　　29　　日
                            書記官　陳櫻姿